臺灣雲林地方法院刑事判決　　　　　　 94年度簡上字第152號
上訴人即
被　　　告　甲○○
上列被告因竊盜案件，不服本院斗六簡易庭94年度六簡字第390
號於中華民國94年9 月8 日所為第一審簡易判決（聲請簡易判決
處刑案號：94年度偵字第3498號），提起上訴，本院管轄第二審
之合議庭判決如下︰
    主  文
上訴駁回。
    事  實
一、甲○○於民國94年6 月15日之後某日下午，行經雲林縣斗六
    市○○路旁（聲請簡易判決處刑書及原審判決書均誤載為斗
    六市○○路火車站前），見乙○○所有之「美樂達」牌腳踏
    車停放於該處（原於94年6 月15日停放於斗六市○○路火車
    站前，為不詳之人騎乘後停放該處），竟意圖為自己不法之
    所有，以徒手方式竊取該腳踏車得手。嗣於同年8 月9 日下
    午3 時30分許，騎乘上開腳踏車，行經斗六市○○路與警民
    街口，為警當場查獲。
二、案經被害人乙○○訴由雲林縣警察局斗六分局報告臺灣雲林
    地方法院檢察署檢察官聲請簡易判決處刑。
    理  由
一、訊之被告甲○○坦認上開時、地牽走被害人乙○○之腳踏車
    ，惟矢口否認有何竊盜犯行，辯稱：我是拾荒的，我看到那
    一台腳踏停放很久，我以為別人不要的，我撿拾起來以後換
    過一些零件，並加以清洗云云。惟查：證人（即被害人）
    乙○○證述略稱：「我的腳踏車於6 月中旬遺失，我腳踏車
    的用途是上學及補習，當時腳踏車停在背對火車站左手邊的
    停車場，該腳踏車85年之前，即我弟弟出生以前就有了，新
    舊程度如同照片（警卷內）所示，我在使用的期間之車況是
    剎車失靈，不是很完全（失靈），車後面擋泥板反光片掉了
    ，我父親幫我貼反光片，我車子失竊前的狀況還好，輪胎之
    內外胎沒有壞掉，只有剎車失靈而已。」等語（見證人乙○
    ○94年10月26日審判筆錄。）可見該腳踏車失竊前尚為被害
    人經常所騎用，屬於有財產價值之物品，不能與無價值之廢
    棄物等同視之。如上所述，被害人乙○○之腳踏車於94年
    6 月中旬失竊，被告於警詢時供稱：「94年6 月間某日下午
    在斗六市○○路尾旁將腳踏車牽回修理騎用。」等語，可悉
    被害人失竊腳踏車之時間與被告自陳牽回腳踏車之時間在同
    一月份，短時間內腳踏之外觀未有明顯變化成不堪使用之狀
    態（被告稱只更換了輪胎之內外胎而已），另觀之警卷內所
    示之腳踏車照片，該腳踏車雖顯老舊，然結構完整適於騎用
    ，不致誤認為他人棄置不要的廢棄物。被告自陳學歷國中
    畢業，有一定之智識，參以被告供稱：牽走被害人腳踏車之
    前，自己所使用之腳踏車是在2 、3 年前向中古商以新台幣
    100 元購買，被害人腳踏車停的地方是大同路旁的空地，平
    常都撿些家俱類的廢棄物，都需向別人問過才撿的等語（見
    被告94年10月26日審判筆錄）。益見被告以拾荒為業，有分
    辨何者是屬他人棄置不要廢棄物之能力，惟當被告發現被害
    人之腳踏車比自己花錢所購買的腳踏車還好，且非與一般廢
    棄物同放一處（停放空地），竟未經詢問他人，逕將被害人
    之腳踏牽走，自有不法所有之竊盜意圖，是其上開所辯，不
    足採信。事證明確，犯行堪以認定。
二、核被告甲○○所為，係犯刑法第320 條第1 項之竊盜罪。原
    審本院斗六簡易庭認被告罪証明確，因予適用刑法第320 條
    第1 項、第41條第1 項前段，罰金罰鍰提高標準條例第1條
    前段、第2 條之規定，並審酌被告犯罪之動機、目的、手段
    等一切情狀，量處被告拘役20日，如易科罰金，以300 元折
    算壹日，並認被告未曾受有期徒刑以上之宣告，因一時失慮
    ，致罹刑章，且已與被害人達成調解，認被告經此偵審程序
    後，應知所警惕，所宣告之刑以暫不執行為適當，並諭知宣
    告緩刑2 年。經核其認事、用法及量刑均無不合，應予維持
    。被告以其未竊取被害人之腳踏車云云，指摘原判決不當，
    並無可取，為無理由，應予駁回。
三、依刑事訴訟法第455 之1 第3 項、第368 條，判決如主文。
本案經檢察官張鶴齡到庭執行職務
中　　華　　民　　國　　94　　年　　11　　月　　9　　日
                  刑事第五庭    審判長法  官 陳定國
                                      法  官 李明益
                                      法  官 王素珍
以上正本證明與原本無異。
不得上訴。
                                      書記官 蘇靜怡
中　　華　　民　　國　　94　　年　　11　　月　　9　　日
